【裁判字號】    95,重附民上,26
【裁判日期】    950629
【裁判案由】    違反公司法等
【裁判全文】
臺灣高等法院刑事附帶民事訴訟判決  95年度重附民上字第26號
上  訴  人  新加坡商康劑行有限公司
即  原  告
法定代理人  辛○○
                    台北郵政117之310號信箱
被上訴  人  宏春國際企業有限公司
即  被  告
法定代理人  寅○○
被上訴  人  寅○○
即  被  告
被上訴  人  丙○○
即  被  告
被      告  卯○○
被      告  丑○○
被      告  癸○○
被上訴  人  安徽省技術進出口股份有限公司
即  被  告
法定代理人  甲○○
被上訴  人  甲○○
即  被  告
被上訴  人  壬○
即  被  告  戊○○
            子○
            己○
            庚○○
            丁○
            乙○○
被上訴  人  會計師事務所 不詳
即  被  告  兼法定代理人 不詳
被上訴  人  會計師事務所 不詳
即  被  告  兼法定代理人 不詳
被上訴  人  會計師事務所 不詳
即  被  告  兼法定代理人 不詳
上列當事人間因違反公司法等附帶民訴案件，上訴人不服臺灣士
林地方法院，中華民國94年12月2日第一審附帶民訴判決（94年
度重附民字第16號），提起上訴，本院判決如下：
    主  文
原判決關於宏春國際企業有限公司、寅○○、丙○○、卯○○、
丑○○、癸○○、安徽省技術進出口股份有限公司、甲○○、壬○、戊○○、子○、己○、庚○○、丁○、乙○○部分撤銷，發
回臺灣士林地方法院。
其他上訴駁回。
    事  實
一、上訴人即原告於原審之聲明與陳述略以：
(一)、聲明：求為判決（被上訴人即）被告等應連帶給付原告至少
    美金22萬元整，及自民國92年5月21日起至清償之日止，按
    年息百分之5計算之利息。原告願供擔保，請准宣告假執行
    。
(二)、陳述及證據：詳如附件附帶民事訴訟起訴狀所載。
(三)、上訴人僅聲明上訴，但未陳述理由。
二、被上訴人即被告方面：未為任何聲明或陳述，亦未提出任何
    書狀。
    理  由
一、被上訴人即被告宏春國際企業有限公司、寅○○、丙○○、
    卯○○、丑○○、癸○○、安徽省技術進出口股份有限公司
    、甲○○、壬○、戊○○、子○、己○、庚○○、丁○、乙○○部分：
(一)、原審以上訴人即原告提起之本件附帶民事訴訟，因刑事有關
    被告寅○○、丙○○、卯○○、丑○○、癸○○等部分判決
    自訴不受理，遂將原告之訴駁回，固非無見，惟該刑事案件
    有關被告寅○○、丙○○、卯○○、丑○○、癸○○等部分
    ，業經本院以95年度上訴字第1041號將原審判決撤銷，發回
    原審法院，有該判決在卷可稽，是上訴意旨指摘原審附帶民
    事訴訟判決有關被告宏春國際企業有限公司、寅○○、丙○○、卯○○、丑○○、癸○○、安徽省技術進出口股份有限
    公司、甲○○、壬○、戊○○、子○、己○、庚○○、丁○
    、乙○○等部分不當，為有理由，自應將原判決關於被告宏
    春國際企業有限公司、寅○○、丙○○、卯○○、丑○○、
    癸○○、安徽省技術進出口股份有限公司、甲○○、壬○、
    戊○○、子○、己○、庚○○、丁○、乙○○部分撤銷，發
    回原審法院更為適當裁判。
二、被上訴人即被告會計師事務所兼法定代理人（均不詳）、會
    計師事務所兼法定代理人（均不詳）、會計師事務所兼法定
    代理人（均不詳）部分：
(一)、按不服地方法院之第一審判決而上訴者，應向管轄第二審之
    高等法院為之。又第二審法院認為上訴無理由者，應以判決
    駁回之。附帶民事訴訟除本編有特別規定外，準用關於刑事
    訴訟之規定。但經移送或發回、發交於民事庭後，應適用民
    事訴訟法。刑事訴訟法第361條、第368條、第490條分別訂
    有明文。
(二)、被上訴人即被告會計師事務所兼法定代理人（均不詳）、會
    計師事務所兼法定代理人（均不詳）、會計師事務所兼法定
    代理人（均不詳）部分，並未經原審判決，有原審判決在卷
    可查，此部分地方法院之第一審判決既未經判決，上訴人即
    無從對之提起上訴，是上訴人此部分之上訴為無理由，應予
    駁回。
三、據上論結，應依刑事訴訟法第490條前段、第368條、第369
    條第1項，判決如主文。
中    華    民    國    95    年    6    月    29    日
                  刑事第十二庭  審判長法  官  蔡永昌
                                      法  官  陳榮和
                                      法  官  施俊堯
以上正本證明與原本無異。
如不服本判決，應於收受送達後十日內向本院提出上訴書狀，其
未敘述上訴之理由者並得於提起上訴後十日內向本院補提理由書
（均須按他造當事人之人數附繕本）。
                                      書記官  陳彥蕖
中    華    民    國    95    年    6    月    29    日
附件


司法院資訊處製作；財團法人民間司法改革基金會備份。
